

ANGEL QUIÑONEZ

DESARROLLADOR DE SOFTWARE

SOBRE MI

11

Profesional informático, con más de 4 años de experiencia en el área del TI, especialista en la rama del desarrollo de software, con enfoque al desarrollo web, específicamente al back-end, aunque con experiencia en tecnologías front-end, utilizando los stacks LAMP y MEVN.

Enfocado en reflejar un trabajo de carácter profesional, minimalista, elegante y de óptimo rendimiento.

Descrito en tres palabras:

Convicción, Determinación y Versatilidad.

CONTACTO

Montevideo - Uruguay Angel27y27@gmail.com

+598 98 359 287

IDIOMAS

Español Nativo Ingles B2

EXPERIENCIA LABORAL

DESARROLLADOR BACKEND/WEB

Sept. 2019 - Actualidad

Autónomo

- Planificación y diseño de la arquitectura y estructura de una aplicación/sitio web, organizando la información de la forma más eficiente posible.
- Desarrollo de servicios (API, microservicios, monolítica, según sea el caso) que cumplan las expectativas del negocio.
- Crear y gestionar bases de datos eficientes y conectarlas con las soluciones.
- Desarrollo de la UI, asegurando que la aplicación/sitio web se visualice de forma óptima en diferentes navegadores y dispositivos.
- Garantizar conectividad y optimización de la aplicación/sitio web.
- Configurar la seguridad y prevenir ataques.

DESARROLLADOR FULLSTACK

Ago. 2022 - Actualidad

Tata Consultancy Services

 Desarrollo y refactorizacion de modulos, servicios, plugins y diseños de aplicaciones o sitios web.

CRAWLER WEB

Jun. 2022 - Ago. 2022

Remoters

Servicios prestados para cliente NetRivals:

- Analizar aplicaciones/sitios web para encontrar datos de interés.
- Aplicación de ingeniería inversa.
- Desarrollo de scripts para capturar datos (de forma ética) de aplicaciones/sitios web.

DESARROLADOR WEB

Sept. 2019 - Ene. 2021

Servicio Administrativo de Identificación, Migración y Extranjería

- Desarrollo de soluciones web para eficientizar procesos cotidianos, sustituyendo existentes.
- Refactorizar y optimizar software ya implementado.

EDUCACIÓN

TÉCNICO MEDIO EN INGENIERÍA INFORMÁTICA

2014 - 2016

Colegio Universitario de Caracas

HABILIDADES

- MARKDOWN
- HTML
- SASS
- CSS
- VUE
 - **JQUERY**
- NODE.JS
-) [
- WORDPRESS
- LARAVEL
- PHP
- MONGODB
- MYSQL/MARIADB
- SQL/NOSQL

REDES

Angsdev.github.io

@Angsdev

in @AngelQuinonezS